臺灣臺中地方法院刑事判決　　　　　　　　　　　九十四年度中簡上字第一一九號
　　上　訴　人　臺灣臺中地方法院檢察署檢察官
　　被　　　告　甲○○
右列上訴人因被告違反毒品危害防制條例案件，不服本院臺中簡易庭九十三年度中簡
字第二七四一號中華民國九十三年十一月四日第一審判決（聲請簡易處刑案號：臺灣
臺中地方法院檢察署九十三年度毒偵字第三九一一號）提起上訴，及移
九十三年度毒偵字第四七六六、五○一一號），本院管轄合議庭逕改依通常程序為第
一審判決如左：
    主  文
原判決撤銷。
甲○○連續施用第二級毒品，累犯，處有期徒刑拾壹月。扣案之安非他命壹小包（含
袋重零點伍公克）沒收銷燬之。
    犯罪事實
一、甲○○前於民國八十八年間，因施用毒品案件，經臺灣彰化地方法院以八十八年
    度毒聲字第一七六一號裁定送觀察、勒戒後，認有繼續施用毒品之傾向，經臺灣
    彰化地方法院以八十八年度毒聲字第三五六四號裁定令入強制戒治處所施以強制
    戒治一年，嗣經強制戒治期滿三月後，成效經評定為合格，再經臺灣彰化地方法
    院以八十九年度毒聲字第二一七號裁定停止戒治，所餘戒治期間，付保護管束。
    惟於保護管束期間內，因違反保護管束情節重大，經臺灣彰化地方法院以八十九
    年度毒聲字第一一二三號撤銷停止戒治，令入戒治處所施以強制戒治，迄於八十
    九年九月二十三日戒治期滿，經由臺灣彰化地方法院檢察署檢察官於八十九年十
    一月四日，以八十九年度戒毒偵字第一二五三、一二五四、一二五五號不起訴處
    分確定。於九十年間，因違反毒品危害防制條例案件，經臺灣彰化地方法院以九
    十年易字第一二五四號判處有期徒刑七月確定，於九十二年九月二十一日執行完
    畢。詎仍不知悔改，於強制戒治期滿釋放後五年內，基於施用第二級毒品安非他
    命之概括犯意，自九十三年三月間某日起至九十三年十一月二十三日止，在臺中
    市○○○路友人家中等處所，以將安非他命置於吸食器內燒烤，吸其霧化氣體之
    方式，約每星期施用一次，連續施用第二級毒品安非他命多次。嗣分別為警於九
    十三年八月三日二十二時三十分許，在臺中市○○○路與向上路口查獲；於九十
    三年九月十四日，因甲○○為毒品列管人口，經臺中市警察局第一分局通知採尿
    送驗呈安非他命陽性反應而查獲；於九十三年十一月二十三日十六時許，在臺中
    市○○○路與五權西一街口查獲，並扣得安非他命一小包（含袋重○．五公克）
    。
二、案經臺中市警察局移送臺灣臺中地方法院檢察署檢察官偵查後，聲請簡易判決處
    刑，及臺中縣警察局、臺中市警察局第一分局移送同署檢察官移送併辦。
    理  由
一、訊據被告甲○○對上揭犯罪事實坦承不諱，且有扣案之安非他命一小包（含袋重
    ○．五公克）可稽。又被告前開為警查獲時所採集之尿液，經送檢驗之結果，均
    確呈安非他命陽性反應，有中山醫學大學附設醫院藥物濫用檢測中心尿液檢驗報
    告二紙、詮昕科技股份有限公司鑑用藥物尿液檢驗報告一紙在卷可稽，足見被告
    上開自白確與事實相符。被告前於八十八年間，因施用毒品案件，經臺灣彰化地
    方法院以八十八年度毒聲字第一七六一號裁定送觀察、勒戒後，認有繼續施用毒
    品之傾向，經臺灣彰化地方法院以八十八年度毒聲字第三五六四號裁定令入強制
    戒治處所施以強制戒治一年，嗣經強制戒治期滿三月後，成效經評定為合格，再
    經臺灣彰化地方法院以八十九年度毒聲字第二一七號裁定停止戒治，所餘戒治期
    間，付保護管束。惟於保護管束期間內，因違反保護管束情節重大，經臺灣彰化
    地方法院以八十九年度毒聲字第一一二三號撤銷停止戒治，令入戒治處所施以強
    制戒治，迄於八十九年九月二十三日戒治期滿，經由臺灣彰化地方法院檢察署檢
    察官於八十九年十一月四日，以八十九年度戒毒偵字第一二五三、一二五四、一
    二五五號不起訴處分確定，有臺灣高等法院被告全國前案紀錄表及臺灣臺中地方
    法院檢察署刑案查註紀錄表各乙份在卷可憑，則被告於前案強制戒治執行完畢釋
    放後，五年內再行施用第二級毒品。是本件事證明確，被告犯行洵堪認定，應予
    依法論科。
二、查安非他命係屬毒品危害防制條例第二條第二項第二款所稱之第二級毒品。核被
    告甲○○所為，係犯毒品危害防制條例第十條第二項之施用第二級毒品罪。其持
    有持有第二級毒品之低度行為應為施用第二級毒品之高度行為所吸收，不另論罪
    。被告先後多次施用第二級毒品之犯行，時間緊接，所犯構成要件相同，顯係基
    於概括之犯意反覆為之，屬連續犯，應論以一罪，並依法加重其刑。又聲請簡易
    判決處刑書雖僅就被告於九十三年八月三日二十三時許，為警採尿前回溯九十六
    小時內某時，施用安非他命一次予以起訴，然被告自九十三年三月間某日起至同
    年十一月二十三日止（除九十三年八月三日二十三時許，為警採尿前回溯九十六
    小時內某時所施用之該次），所為連續施用第二級毒品安非他命之犯行，雖未據
    起訴，惟既與經檢察官起訴部分，具有連續犯之裁判上一罪關係，而為起訴效力
    所及，且經檢察官移送併辦，本院自應併予審理，附此敘明。被告前於九十年間
    ，因違反毒品危害防制條例案件，經臺灣彰化地方法院以九十年易字第一二五四
    號判處有期徒刑七月確定，於九十二年九月二十一日執行完畢，有臺灣高等法院
    被告全國前案紀錄表、臺灣臺中地方法院檢察署刑案資料查註紀錄表各乙份附卷
    可參，其受有期徒刑之執行完畢，五年以內再犯有期徒刑以上之罪，為累犯，應
    依刑法第四十七條之規定，遞加重其刑。原審就被告於九十三年八月三日二十三
    時許，為警採尿前回溯九十六小時內某時，所為施用第二級毒品安非他命一次之
    犯行，予以論罪科刑，固非無見，然原審未及審酌被告上開經移送併辦部分之施
    用安非他命犯行，尚有未洽，檢察官就此部分提起上訴為有理由，應由本院撤銷
    改判。爰審酌被告素行非佳，前因施用毒品犯行，甫經觀察、勒戒，及強制戒治
    後，猶故態復萌，再施用毒品不輟，無視於毒品對於自身健康之戕害及國家對於
    杜絕毒品犯罪之禁令，惡性非輕，然被告犯後坦承犯行，尚知悔悟，態度良好等
    一切情狀，量處如主文所示之刑，以示懲儆。扣案之安非他命一小包（含袋重○
    ．五公克），係屬毒品危害防制條例第二條第二項第二款所管制之第二級毒品，
    爰依同條例第十八條第一項前段之規定，宣告沒收銷燬之。至扣案之吸食器一組
    （於九十三年十一月二十三日查扣），被告否認為其所有，且無其他證據證明該
    吸食器確係被告所有用供施用安非他命所用之物，是爰不為沒收之宣告，末此敘
    明。
三、按檢察官聲請以簡易判決處刑之案件，經法院認為有第四百五十一條之一第四項
    但書之情形者，應適用通常訴訟程序審判之，刑事訴訟法第四百五十二條定有明
    文；且對於簡易判決之上訴，準用刑事訴訟法第三編第一章及第二章之規定，管
    轄第二審之地方法院合議庭受理簡易判決上訴案件，應依通常程序審理。其認案
    件有刑事訴訟法第四百五十二條之情形者，應撤銷原判決，逕依通常程序為第一
    審判決，法院辦理刑事訴訟簡易程序案件應行注意事項第十四項亦有規定。查本
    案審判中發現被告尚有其他具裁判上一罪即併案部分之犯罪事實，足認被告所犯
    之罪不合刑事訴訟法第四百四十九條所定得以簡易判決處刑之案件，且本院認定
    之犯罪事實顯然與檢察官據以求處罪刑之事實不符，而有刑事訴訟法第四百五十
    一條之一第四項但書第二款前段之情形，依前揭法律規定，原審適用簡易判決處
    刑程序，尚有未合，應由本院合議庭改依通常程序審理後，逕為第一審之判決，
    檢察官或被告如不服本判決，仍得於法定上訴期間內，向管轄之第二審法院提起
    上訴，附此敘明。
據上論斷，應依刑事訴訟法第四百五十五條之一第一項、第三項、第四百五十二條、
第四百五十一條之一第四項但書第二款前段、第三百六十九條第一項前段、第三百六
十四條、第二百九十九條第一項前段，毒品危害防制條例第十條第二項、第十八條第
一項前段，刑法第十一條、第五十六條、第四十七條，判決如主文。
中      華      民      國    九十四    年      五      月    二十七    日
                                    臺灣臺中地方法院刑事第五庭
                                        審判長法  官  賴恭利
                                            法  官  林慧貞
                                              法  官  劉麗瑛
右正本證明與原本無異。
如不服本判決，應於送達後十日內向本院提出上訴狀（須附繕本），上訴於臺灣高等
法院臺中分院。
                                              書記官  游智凱
中      華      民      國    九十四    年      五      月    二十七    日
附錄論罪科刑法條
毒品危害防制條例第十條
施用第一級毒品者，處六月以上五年以下有期徒刑。
施用第二級毒品者，處三年以下有期徒刑。
